【裁判字號】    99,訴,2495
【裁判日期】    991027
【裁判案由】    妨害自由等
【裁判全文】
臺灣臺中地方法院刑事判決            99年度訴字第2495號
公  訴  人  臺灣臺中地方法院檢察署檢察官
被      告  丁○○
上列被告因妨害自由等案件，經檢察官提起公訴（99年度偵字第
10218號、第11529號），因被告就被訴事實為有罪之陳述，經本
院裁定進行簡式審判程序，判決如下：
    主    文
丁○○共同犯恐嚇取財罪，累犯，處有期徒刑柒月。
被訴傷害罪部分，公訴不受理。
    事實及理由
壹、有罪部分：
一、本件除於犯罪事實欄部分補充：「丁○○前因妨害自由案件
    ，經本院93年第3176號判決判處有期徒刑6月確定，於民國
    94年7月27日易科罰金執行完畢，仍不知悔改。」，並於證
    據部分，補充被告丁○○於本院之自白外，餘犯罪事實、證
    據及應適用之法條，均引用附件檢察官起訴書有關犯罪事實
    欄犯罪事實五（恐嚇取財部分）及對應部分證據之記載。
二、核被告丁○○所為犯罪事實五部分（被害人庚○、壬○○）
    ，係犯刑法第346條第1項恐嚇取財罪。被告丁○○與戊○○
    、丙○○、甲○○、己○○、辛○○有犯意聯絡、行為分擔
    ，為共同正犯。被告前因妨害自由案件，於94年7月27日執
    行法院判決判處之有期徒刑6月完畢，5年以內故意再犯本件
    有期徒刑以上之罪，為累犯，應依刑法第47條第1項之規定
    加重其刑。
三、爰審酌被告丁○○國中畢業之智識程度，介紹林婷婷給戊○○、丙○○、甲○○、己○○等暴力討債份子認識，前往愛
    德華牛郎店以討債為名義行恐嚇取財之實，本身曾經於93年
    間，受簡勇田委託，持支票向債務人莊麗燕討債，手段是透
    過不知情之朋友，誘騙莊麗燕出門，將莊麗燕押到他人住宅
    內私行拘禁、毆打，以此暴力討債方式逼迫債務人還錢，經
    於法院認罪協商判處有期徒刑6月（有93年度訴字第3176號
    宣示判決筆錄在卷可參），經易科罰金執行完畢之後，已有
    將近5年的時間潔身自愛，未再犯案，然此次交友不慎，不
    能抗拒誘惑，引見根本未持有、出示債權憑證，僅自稱享有
    債權之林婷婷給戊○○等人，並自行偕同人高馬大之司機兼
    打手辛○○出馬助勢，犯同樣模式之犯行，本應嚴懲，然諒
    其犯罪後原於警詢、偵查中均矢口否認，嗣於本院準備程序
    終知坦承犯行，相信被告內心已經知道自己確實做錯了，下
    次會記取教訓，跟居心不良、手段殘暴、以犯罪為業之朋友
    保持距離，以及恐嚇取財罪之最輕本刑為有期徒刑6月，被
    告既構成累犯，於法應加重其刑，最輕亦需判處有期徒刑7
    月等一切情狀，從輕量處如主文所示之刑，予以懲罰並鼓勵
    其自新，望其日後謹言慎行，勿自涉他人糾紛。
貳、公訴不受理部分：
一、公訴意旨另以（起訴書犯罪事實五之傷害罪部分）：被告丁○○委託其朋友戊○○、戊○○之同夥丙○○、甲○○、己○○，隨丁○○及其同夥辛○○，於99年2月3日晚間11時20
    分許，由不知情之林婷婷引領渠等，分乘車牌號碼2859-WE
    號（戊○○一夥）、9588-JV號（為BMW X5休旅車，丁○○
    一夥）自用小客車，前往庚○所經營之愛德華舞廳（址設：
    臺中市南屯區○○○○路128號）以為林婷婷討債為名義，
    藉機勒索財物（恐嚇取財罪部分判有罪，如上所述），因庚○不在店內，由店內經理乙○○接待，戊○○刻意尋事，動
    手翻桌，丙○○等人見其指令即與戊○○、甲○○、己○○
    、辛○○等人共同基於傷害之犯意聯絡，群起以手、腳及椅
    子圍毆乙○○，戊○○並跳上桌子，以腳踹踢乙○○之臉部
    ，丁○○則在一旁助勢，致乙○○受有頭部外傷合併頭皮撕
    裂傷、右眼挫傷等傷害，因認被告丁○○涉犯刑法第277條
    第1項之傷害罪嫌等語。
二、按告訴乃論之罪，告訴人於第一審辯論終結前，得撤回其告
    訴；又告訴經撤回者，應諭知不受理之判決，刑事訴訟法第
    238條第1項、第303條第3款定有明文。
三、查本件告訴人乙○○告訴被告丁○○傷害部分，檢察官認被
    告係犯刑法第277條第1項之傷害罪，依同法第287條前段之
    規定，須告訴乃論。茲據告訴人具狀撤回告訴，有99年10月
    5日刑事撤回告訴狀（含和解書）及本院99年10月13日公務
    電話紀錄表各乙份在卷可參，此部分傷害犯行爰不經言詞辯
    論，逕為諭知不受理之判決。
據上論斷，應依刑事訴訟法第273條之1第1項、第299條第1項前
段、第310條之2、第454條第2項、第303條第3款、第307條，刑
法第346條第1項、第47條第1項，刑法施行法第1條之1，判決如
主文。
中    華    民    國    99    年    10    月    27    日
                  刑事第三庭  法  官  蕭一弘
以上正本證明與原本無異。
如不服本判決應於收受送達後10日內向本院提出上訴書狀，並應
敘述具體理由；其未敘述上訴理由者，應於上訴期間屆滿後20日
內向本院補提理由書（均須按他造當事人之人數附繕本）「切勿
逕送上級法院」。
                               書記官 黃士益
中    華    民    國    99    年    10    月    27    日
附錄本案論罪科刑法條全文：
中華民國刑法第346條第1項（恐嚇取財得利罪）
意圖為自己或第三人不法之所有，以恐嚇使人將本人或第三人之
物交付者，處6月以上5年以下有期徒刑，得併科1千元以下罰金
。

司法院資訊處製作；財團法人民間司法改革基金會備份。
